臺灣桃園地方法院民事裁定　　　　　 100年度消債更字第77號
聲　請　人
即　債務人　吳昭儀
代　理　人　湯偉律師
上列聲請人因消費者債務清理事件聲請更生，本院裁定如下：
    主  文
債務人吳昭儀自中華民國一百年七月二十五日下午五時起開始更
生程序。
命司法事務官進行本件更生程序。
    理  由
一、按法院開始更生程序之裁定，應載明其年、月、日、時，並
    即時發生效力；次按法院裁定開始更生或清算程序後，得命
    司法事務官，進行更生或清算程序，必要時，得選任律師、
    會計師或其他適當之自然人或法人一人為監督人或管理人，
    消費者債務清理條例第45條第1 項及第16條第1 項分別定有
    明文。
二、本件聲請意旨略以：聲請人因積欠債務不能清償，前於民國
    97年12月間曾依消費者債務清理條例第151 條之規定與最大
    債權銀行玉山商業銀行（下稱玉山銀行）就協商時確定之債
    務總金額新臺幣（下同）1,909,140 元協議成立清償方案，
    約定聲請人自97年12月起，分180 期，利率3.88％，於每月
    10日清償6,800 元，聲請人均有按期繳納；詎聲請人嗣自10
    0 年2 月間起遭債權人良京實業股份有限公司聲請每月強制
    執行1/3 薪資，致聲請人無力再續為繳納上開協商金額而毀
    諾，是聲請人無法繼續履行原協商條件，顯係因非可歸責於
    己之事由致履行有重大困難，且無擔保或無優先權之債務總
    額未逾1,200 萬元，復未經法院裁定開始清算程序或宣告破
    產，爰請求准予裁定開始更生等語。
三、按消費者債務清理條例之立法意旨，乃在幫助陷於經濟上困
    境之債務人，得藉由更生或清算程序，走出經濟困境，避免
    走向絕路，實現憲法所保障之生命權。經查：聲請人所主張
    上情，業據其提出財產及收入狀況說明書、財團法人金融聯
    合徵信中心前置協商專用債權人清冊、前置協商機制協議書
    、薪資帳戶存摺內頁、房屋租賃契約書、戶籍謄本、聲請人
    及其子女、母親之96至98年度綜合所得稅各類所得清單及財
    產歸屬清單、債權人清冊、債務人清冊、本院100 年2 月9
    日桃院永100 司執五字第8366號執行命令及每月強制扣薪匯
    款回條等件附卷為證（參見本院卷第9 至22、28至58、71頁
    ），經核與其所述大致相符，並有債權人良京實業股份有限
    公司所提出之本院100 年6 月24日桃院永100 司執五字第83
    66號執行命令附卷可佐（參見本院卷第69、70頁）。而聲請
    人自承於100 年2 月間之平均薪資約為37,000元至38,000元
    （參見本院卷第64頁），並有薪資帳戶存摺內頁附卷可稽（
    參見本院卷第35頁）；另聲請人確自100 年2 月間起遭強制
    執行扣薪1/3 之事實，亦有本院上開執行命令及強制扣薪匯
    款回條附卷可按（參見本院卷第57、58、69至71頁）。是以
    本件聲請人於100 年2 月間之每月收入約為38,000元，倘扣
    除其與最大債權銀行間協商每月還款6,800 元，及每月強制
    扣薪1/3 即約12,667元後，僅餘18,533元；如再扣除每月支
    出房租4,000 元（按聲請人名下並無任何不動產，有本院卷
    第37、38頁財產歸屬資料清單可據，故聲請人確有支出房屋
    租金之必要，且上開租金金額亦未逾桃園地區一般租屋水準
    ，應可認列，另房屋租賃契約書參見本院卷第32、33頁）後
    ，僅餘14,533元；復再扣除每月支出未成年子女扶養費5,89
    7 元（係以行政院內政部所公告99年度臺灣省（含桃園縣）
    平均每人每月最低生活費9,829 元之60% 計，計算式：9,82
    9 60％＝5,897 元，小數點以下四捨五入；至聲請人之前
    配偶就此部分之支出並無任何分擔，有本院99年度監字第39
    0 號改定未成年人監護人事件裁定附於本院卷第72頁可考）
    後，僅餘8,636 元（計算式：38,000－6,800 －12 ,667 －
    4,000 －5,897 ＝8,636 ），顯已低於前揭行政院內政部所
    公告之平均每人每月最低生活費用，自不足以維持聲請人之
    個人基本生活需要，更遑論聲請人尚須與其他兄弟姊妹分擔
    母親扶養費用，有前揭戶籍謄本附卷可參（參見本院卷第36
    頁），足見聲請人主張有不可歸責於己之事由致履行協商顯
    有重大困難之情事，應堪認定屬實。復參以聲請人名下並無
    任何財產，有前揭財產歸屬資料清單附卷可據（參見本院卷
    第37、38頁），堪認本件聲請人確有不能清償債務之情事。
    此外，本件又查無聲請人有消費者債務清理條例第6 條第3
    項、第8 條或第46條各款所定駁回更生聲請之事由存在，則
    聲請人聲請更生，應屬有據；並依首揭規定命司法事務官進
    行本件更生程序，爰裁定如主文。
中    華    民    國   100    年    7     月    20    日
                  民事第一庭  法  官  陳振嘉
正本係照原本作成。
本件不得抗告。
中    華    民    國   100    年    7     月    21    日
                              書記官  谷貞豫